【裁判字號】    94,訴,1266
【裁判日期】    950119
【裁判案由】    毒品危害防制條例
【裁判全文】
臺灣桃園地方法院刑事判決              94年度訴字第1266號
    公  訴  人  臺灣桃園地方法院檢察署檢察官
    被      告  甲○○
上列被告因違反毒品危害防制條例案件，經檢察官提起公訴（94
年度毒偵字第2908號）及移送併案審理（94年度毒偵字第4539號
），本院合議庭依被告於準備程序進行中為有罪之陳述，裁定由
受命法官獨任進行簡式審判程序，本院判決如下：
    主      文
甲○○連續施用第一級毒品，累犯，處有期徒刑壹年貳月。扣案
第一級毒品海洛因捌包（其中貳包淨重零點肆柒公克、空包裝重
零點參陸公克，其中陸包淨重貳點參伍公克、空包裝重壹點參陸
公克）、海洛因殘渣袋拾個（量微無法析離）均沒收銷毀之、注
射針筒肆拾柒枝、橡皮筋壹條、毒品分裝器肆枝、裝毒品鐵盒貳
個均沒收。又連續施用第二級毒品，累犯，處有期徒刑拾月，扣
案第二級毒品甲基安非他命貳包（其中壹包毛重零點捌陸公克、
壹包毛重零點捌公克）沒收銷燬之，安非他命吸食器貳組、毒品
分裝器肆枝、裝毒品鐵盒貳個均沒收。應執行有期徒刑壹年拾壹
月，扣案第一級毒品海洛因捌包（其中貳包淨重零點肆柒公克、
空包裝重零點參陸公克，其中陸包淨重貳點參伍公克、空包裝重
壹點參陸公克）、海洛因殘渣袋拾個（量微無法析離），第二級
毒品甲基安非他命貳包（其中壹包毛重零點捌陸公克、壹包毛重
零點捌公克）沒收銷燬之，注射針筒肆拾柒枝、橡皮筋壹條、安
非他命吸食器貳組、毒品分裝器肆枝、裝毒品鐵盒貳個均沒收。
    事  實
一、甲○○前於民國86年間因違反肅清煙毒條例案件，經臺灣高
    等法院判處有期徒刑3 年2 月、4 月，應執行有期徒刑3 年
    6 月確定，於87年4 月12日入監執行，於88年10月20日假釋
    付保護管束，90年7 月31日保護管束期滿，假釋未經撤銷，
    以已執行完畢論。復於87年間因施用毒品案件，經本院裁定
    送觀察勒戒後，於88年4 月8 日因無繼續施用傾向執行完畢
    釋放出所。
二、詎甲○○仍未戒除毒癮，復基於施用第1 級毒品海洛因及第
    2 級毒品甲基安非他命之概括犯意，在上開觀察勒戒釋放後
    之5 年內，自91年4 月間某日起至94年8 月12日12時許為警
    查獲採尿前回溯26小時、96小時內某時止，連續在其桃園縣
    蘆竹鄉○○街12號住處，分別以將海洛因加水稀釋置入針筒
    注射皮膚之方式施用第1 級毒品海洛因，及將安非他命放入
    玻璃球吸食器燒烤吸食所產生白煙之方式施用安非他命各多
    次。
三、查獲經過：
  (一)於94年5 月19日下午3 時10分許，在桃園蘆竹鄉○○街12號
    住處為警查獲，扣得甲○○所有第1 級毒品海洛因2 包（淨
    重0. 47 公克、空包裝重0.36公克）、第2 級毒品甲基安非
    他命1 包（含袋毛重0.860 公克）、施用海洛因後留下之殘
    渣袋6 個、施用第1 級毒品所用之注射針筒1 枝及施用第2
    級毒品所用之吸食器1 組。
  (二)於94年8 月12日中午11時30分許，在上址住處為警查獲，扣
    得甲○○所有安非他命1 包（毛重0.8 公克）、海洛因6 包
    （淨重2.35公克、空包裝重1.36公克）、施用海洛因後留下
    之殘渣袋4 個、及施用毒品所用之吸食器1 組、毒品分裝器
    4 枝、橡皮筋1 條、已使用過之注射針筒40枝、未使用之注
    射針筒6 枝、裝毒品用之鐵盒2 個，及行動電話1 具等物品
    。
四、案經桃園縣政府警察局移送臺灣桃園地方法院檢察署檢察官
    偵查起訴及移送併案審理。本院合議庭依甲○○於準備程序
    進行中為有罪之陳述，裁定由受命法官獨任進行簡式審判程
    序審理。
    理  由
一、認定犯罪事實之證據及理由：
  (一)上揭事實，業據被告甲○○於警詢、偵查、及本院審理中坦
    承不諱，又被告先後2 次為警查獲後採集之尿液，經送臺灣
    尖端先進生技醫藥股份有限公司檢驗結果，均呈安非他命、
    甲基安非他命、嗎啡、可待因陽性反應，有臺灣尖端先進生
    技醫藥股份有限公司之濫用藥物檢驗報告2 紙附卷可佐。而
    毒品本具成癮性，施用者多有一再施用之情形，被告前已有
    施用毒品之事實，復先後為警查獲所扣得之白粉8 包（其中
    2 包淨重0.47公克、空包裝重0.36公克，其中6 包淨重2.35
    公克、空包裝重1.36公克），經法務部調查局鑑定結果，均
    含有第1 級毒品海洛因成分；而扣案之白色結晶性粉末1 包
    （毛重0.860 公克），經行政院衛生署管制藥品管理局檢驗
    結果，檢出甲基安非他命成分，有法務部調查局調科壹字第
    080009554 號、第000000000 號鑑定通知書2 紙，及行政院
    衛生署管制藥品管理局管檢字第0940006131號檢驗成績書1
    紙在卷可憑。足徵被告自白連續施用第1 級、第2 級毒品之
    事實堪認屬實。
  (二)被告有如事實欄所載因施用毒品案件，經本院裁定施以觀察
    勒戒後，於88年4 月8 日執行完畢之情，有臺灣高等法院被
    告前案紀錄表1 件在卷可考。被告於5 年內再犯本件施用第
    1 級、第2 級毒品之犯行明確，應依法論科。
二、論罪科刑：
  (一)按海洛因、甲基安非他命係毒品危害防制條例第2 條第2 項
    第1 款、第2 款所定之第1 級、第2 級毒品，核被告甲○○
    所為，係犯毒品危害防制條例第10條第1 項之施用第1 級毒
    品罪，及同條第2 項之施用第2 級毒品罪。被告持有毒品係
    為供施用，其施用前後持有第1 級、第2 級毒品之低度行為
    ，應為其施用之高度行為所吸收，均不另論罪。被告於94年
    5 月19日至94年8 月12日2 次為警查獲止間，其施用第1 級
    、第2 級毒品之犯行，雖未經起訴，惟此部分事實與起訴部
    分之被告施用第1 級毒品及第2 級毒品犯行，有連續犯之裁
    判上一罪關係，為起訴效力所及，且已經檢察官移訴併辦及
    公訴檢察官於本院審理時擴張此部分犯罪事實，本院應併予
    審理，附此敘明。
  (二)被告先後多次施用第1 級、第2 級毒品之犯行，均時間緊接
    ，方法相同，分別觸犯構成要件相同之罪名，顯係各基於概
    括犯意反覆為之，均為連續犯，應依刑法第56條之規定，各
    論以一罪，並均依法加重其刑。再被告有事實欄所載論罪科
    刑執行情形，有臺灣高等法院被告前案紀錄表在卷可憑，其
    於有期徒刑執行完畢5 年內，再犯本件有期徒刑以上之施用
    第1 級、第2 級毒品罪，均為累犯，依刑法第47條規定，均
    應遞加重其刑。被告所犯連續施用第1 級毒品、第2 級毒品
    罪，犯意各別，罪名不同，應分論併罰。
  (三)爰審酌被告前經觀察勒戒仍未戒除施用毒品惡習，再犯本案
    ，殊非可取，併其犯罪動機、目的、施用時間長達3 年、被
    告施用毒品犯行係屬自戕行為，及其犯罪後於本院審理時坦
    承犯行，態度尚佳，量處如主文所示之刑，並定其應執行刑
    ，以資懲儆。
三、沒收部分：
  (一)按法務部調查局鑑驗毒品秤重主要係以傾倒，必要時亦會輔
    以刮勺刮取之方式，儘可能將原送驗包裝袋內毒品與包裝袋
    分離後各別秤重，所得之毒品重量稱為「淨重」，包裝袋重
    量則以「空包裝重」稱之，然無論依上述何種方式分離，原
    送驗包裝袋內均仍會有微量毒品成分殘留。前項毒品秤重後
    ，除須定量純質淨重之毒品案件或包數甚多之案件，一般均
    會儘可能將毒品裝回原包裝內，並依「獲案毒品處理流程管
    制作業要點」第8 條規定，將送驗毒品證物全件以制式透明
    塑膠袋封緘管制。處理毒品銷燬時，則將前段所述之毒品透
    明塑膠封緘袋全件銷燬，並無將毒品及包裝袋析離分別銷燬
    之情形，有法務部調查局93年11月16日調科壹字第09362396
    550 號函附卷可參。本案扣案之海洛因8 包（其中2 包淨重
    0.47公克、空包裝重0.36公克，其中6 包淨重2.35公克、空
    包裝重1.36公克）、第2 級毒品甲基安非他命2 包（其中1
    包含袋毛重0.860 公克、1 包毛重0.8 公克），包裝袋與海
    洛因、安非他命均無法完全析離；又海洛因殘渣袋10個（94
    年5 月19日查獲扣案6個 ，94年8 月12日扣案4 個），係被
    告包裝海洛因施用後所留下，而被告之尿液2 次經檢驗均有
    嗎啡陽性反應，足堪認該殘渣袋包裝之物確係海洛因，而海
    洛因之殘渣無法與塑膠袋完全析離，與上述扣案之海洛因、
    安非他命應一體視為查獲之第1 級、第2 級毒品，不問屬於
    犯人所有與否，均應依毒品危害防制條例第18條第1 項前段
    規定沒收銷燬之。
  (二)扣案注射針筒47枝（其中41枝已使用過，其中6 枝未使用）
    、橡皮筋1 條為被告所有供施用或預備供施用第1 級毒品海
    洛因所用之物，吸食器2 組，為被告所有供施用第2 級毒品
    甲基安非他命所用之物，毒品分裝器4 枝、裝毒品用鐵盒2
    個為供被告施用第1 、2 級毒品所用之物，均據被告供承在
    卷，應依刑法第38條第1 項第2 款規定沒收。
  (三)扣行動電話1 具雖為被告所有，惟不能證明與被告施用第1
    、2 級毒品之犯行有關，爰不予宣告沒收。
四、據上論斷，應依刑事訴訟法第273 條之1 第1 項、第299 條
    第1 項前段、毒品危害防制條例第10條第1 項、第2 項、第
    18條第1 項前段、刑法第11條前段、第56條、第47條、第51
    條第5款、第38條第1 項第2 款，判決如主文。
本案經檢察官邱曉華到庭執行職務。
中    華    民    國    95    年    1     月    19    日
                        刑事第六庭法  官  蔡寶樺
以上正本證明與原本無異。
如不服本判決，應於判決送達後10日內向本院提出上訴狀（應附
繕本），上訴於臺灣高等法院。
                                  書記官  王泰元
中    華    民    國    95    年    1     月    19    日


司法院資訊處製作；財團法人民間司法改革基金會備份。
